# 这样的客户可以出具无保留意见的审计报告吗

提问人：穷酸 时间：2013-04-15 22:32:58
大家有没有碰到这样的客户？ 企业所有的保税产品均参于了从境内走私到境外，再从境外走私到境内。 这样的企业的会计报表可以出具无保留意见吗？

回答人：chenyiwei
你所说的情况“企业所有的保税产品均参于了从境内走私到境外，再从境外走私到境内”说明该企业涉嫌违反法规行为，且很可能情节严重，在此情况下管理层的诚信度等都可能存在问题，报表很可能不具备可审计性，对此类业务的承接和保持要很谨慎，必要时咨询律师解除业务约定。 如果认为风险可控，继续承接该业务的，则应严格遵循《中国注册会计师审计准则第 1142 号——财务报表审计中对法律法规的考虑》的规定，考虑该项违反法规行为对被审计财务报表的影响是否得到了恰当的确认、计量和披露，以及能否满足审计取证的充分性和适当性要求。另外，要特别关注该违反法规事项对持续经营假设适用性的影响。 就你说的情况而言，个人估计很可能不能出具标准无保留意见的审计报告。